臺灣高等法院臺南分院民事裁定
110年度抗字第162號
抗  告  人  李美珠  

上列抗告人因與相對人賺錢A計畫公寓大廈管理委員會間請求給
付管理費核發支付命令聲明異議事件，對於中華民國110年6月28
日臺灣臺南地方法院110年度事聲字第15號所為裁定提起抗告，
本院裁定如下： 
    主  文
抗告駁回。
抗告訴訟費用由抗告人負擔。
    理  由
一、抗告意旨略以：賺錢A計畫為十三層商業大樓，一至八樓是
    做生意的商場，九至十二樓是商務套房。商場從民國86年至
    今都不能營業做生意，已關閉25年，目前沒有水電、沒有主
    委、沒有管理員，抗告人之攤位為0樓0號之八坪攤位，並未
    出租給陞陽公司，亦未每個月收取租金新臺幣（下同）3,50
    0元，高安平誣告、偽造抗告人出租陞陽公司，請法官明察
    等語。
二、按債權人之請求，以給付金錢或其他代替物或有價證券之一
    定數量為標的者，得聲請法院依督促程序發支付命令；債權
    人之請求，應釋明之，民事訴訟法第508條第1項、第511條
    第2項分別定有明文。若債權人未為釋明，或釋明不足，不
    合於本條第2項規定者，法院得依本法第513條第1項規定，
    駁回債權人之聲請（參照同條第2項立法理由）。又稱釋明
    者，僅係法院就某項事實之存否，得到大致為正當之心證，
    即為已足，此與證明需就當事人所提證據資料，足使法院產
    生堅強心證，可確信其主張為真實者，尚有不同（最高法院
    98年度台抗字第807號裁定要旨參照）。
三、經查：
　㈠相對人以抗告人自86年6月起欠繳每月1,200元之管理費，計
    至109年12月止共欠繳管理費合計32萬7,600元，爰聲請對其
    核發支付命令，臺灣臺南地方法院110年度司促字第3148號
    以相對人未釋明抗告人所有建物應繳納管理費之依據，駁回
    相對人發給支付命令之聲請（下稱駁回支付命令裁定）。相
    對人對該裁定提起抗告，原審廢棄上開裁定，經抗告人提起
    抗告。
　㈡相對人原已提出建物謄本，釋明抗告人為臺南市○○路0段000
    號0樓之0建物（下稱系爭建物）之所有人、及大樓使用戶共
    同生活秩序公約（司促卷110年3月2日補正狀附件），另於
    聲明異議程序，補正提出系爭建物之收費存根、收據，其上
    載有「000、000陞陽」、「管理費7000」、「備註3500×2」
    之字樣（事聲卷第15頁、第17頁），並釋明上開字樣乃係代
    表0樓0號、0樓0號之建物曾一同出租予陞陽公司，1間建物
    之管理費係3,500元，因此2間建物共收取7,000元，依系爭
    建物之坪數所計算之管理費，每月亦應收取1,935元，惟本
    件僅以每月最低之管理費1,200元而為請求等語（見事聲卷
    第37頁、第13頁），就相對人提出之資料為形式上審查，足
    認其支付命令之聲請，已表明第511條第1項各款事項，並釋
    明其請求之原因事實。至抗告人主張其未出租陞陽公司、系
    爭建物沒有水電、沒有主委等情，經核所述係抗告人有無給
    付管理費義務之實體上爭執，於法院核發支付命令後，抗告
    人得依民事訴訟法第516條規定對支付命令提出異議，該支
    付命令之聲請，依同法第519條視為起訴之聲請，抗告人於
    訴訟程序得提出相關實體抗辯，然此部分抗辯與支付命令聲
    請已否達釋明程度無涉，非本件支付命令聲明異議、抗告程
    序所能審究。是原裁定廢棄駁回支付命令裁定，並無不合，
    抗告意旨指摘原裁定不當，聲明廢棄，為無理由，應予駁回
    。
四、據上論結，本件抗告為無理由，爰裁定如主文。
中　　華　　民　　國　　110 　年　　9 　　月　　30　　日
                  民事第一庭    審判長法  官  高榮宏
                                      法  官  黃瑪玲
                                      法  官  蔡孟珊
上為正本係照原本作成。　　　　　　　　　　　　　　
不得再抗告。　　　　　　　　　　　　　　
中　　華　　民　　國　　110 　年　　9 　　月　　30　　日

                                      書記官  鄭信邦